【裁判字號】    98,抗,164
【裁判日期】    980501
【裁判案由】    聲請撤銷緩刑
【裁判全文】
臺灣高等法院高雄分院刑事裁定           98年度抗字第164號
抗  告  人
即  受刑人  甲○○
上列抗告人因聲請撤銷緩刑案件，不服臺灣高雄地方法院中華民
國98年2 月6 日裁定（98年度審撤緩字第12號），提起抗告，本
院裁定如下：
    主  文
抗告駁回。
    理  由
一、檢察官聲請意旨略稱：受刑人甲○○因犯竊盜案件，經台灣
    高雄地方法院以97年度審簡字第468 號判處拘役40日，緩刑
    2 年，並應向公庫支付新臺幣（下同）2 萬元，於民國97年
    4 月29日確定在案，惟受刑人經以函文通知應於97年12月2
    日前履行完成，卻未於指定期間內繳納，顯有違反刑法第74
    條第2 項第4 款所定負擔情節重大，合於刑法第75條之1 第
    1 項第4 款規定之情形，爰依刑事訴訟法第476 條之規定聲
    請撤銷受刑人之緩刑宣告。
二、抗告意旨略以：抗告人所收向公庫繳納2 萬元的通知單，不
    小心遭洗衣機洗毀，另97年6 月23日及同年9 月9 日的繳款
    單抗告人並未收到，原審未予察明遽以撤銷抗告人緩刑裁定
    ，為此提起抗告云云。
三、按緩刑宣告，得斟酌情形命犯罪行為人向公庫支付一定之金
    額；又受緩刑之宣告，而違反第74條第2 項第1 款至第8 款
    所定負擔情節重大者，足認原宣告之緩刑難收其預期效果，
    而有執行刑罰之必要者，得撤銷其緩刑宣告，刑法第74條第
    2 項第4 款、第75條之1 第1 項第4 款分別定有明文。
四、經查：抗告人即受刑人甲○○因犯竊盜案件，經原審法院以
    97 年 度審簡字第468 號判處拘役40日，緩刑2 年，並應向
    公庫支付2 萬元確定等情，有上開刑事判決及臺灣高等法院
    被告前案紀錄表在卷可稽。又受刑人經移送執行後，於民國
    97 年6月3 日、同年月23日、97年9 月9 日先後經臺灣高雄
    地方法院檢察署檢察官3 次合法送達支付公庫通知，所定最
    後之應到案期限為97年12月2 日，然受刑人迄今均未向國庫
    履行支付2 萬元之負擔等情，有上開函文、送達證書3 紙在
    卷可按，是受刑人顯有違反刑法第74條第2 項第4 款所定負
    擔之情形，堪予認定。抗告人所陳向公庫繳納2 萬元的通知
    單，不慎遭洗衣機洗毀，其自可向臺灣高雄地方法院檢察署
    檢察官聲請補發，難認做為未繳款予公庫之正當理由。又其
    所陳97年6 月23日及同年9 月9 日的繳款單抗告人並未收到
    ，與上開送達證書所載已合法寄存送達之內容不符，自難採
    信。是原審法院認受刑人先後多次無故不履行前開負擔，足
    認其違反情節重大，且亦無從再預期受刑人將會恪遵相關法
    令規定，而認為原宣告之緩刑難收其預期效果，而有執行原
    宣告刑罰之必要，而裁定撤銷受刑人緩刑之宣告。經核與法
    相符。抗告人仍執前詞，提起抗告，並無理由，應予駁回。
五、據上論結，應依刑事訴訟法第412 條，裁定如主文。
中    華    民    國    98    年    5     月    1     日
                  刑事第三庭    審判長法  官 周賢銳
                                      法  官 黃仁松
                                      法  官 施柏宏
以上正本證明與原本無異。
不得再抗告。
中    華    民    國    98    年    5     月    1     日
                                      書記官 白  蘭


司法院資訊處製作；財團法人民間司法改革基金會備份。
